臺灣宜蘭地方法院民事裁定
111年度訴字第422號
原      告  趙阿海  
被      告  李宏達  
            李宏澤  
上列當事人間請求所有權移轉登記事件，茲限原告於收受本裁定
後5日內，補正下列事項，其中任一項逾期未補正，即駁回原告
之訴，特此裁定：
一、按起訴，應以訴狀表明當事人及法定代理人、訴訟標的及其
    原因事實、應受判決事項之聲明，提出於法院為之。當事人
    書狀，除別有規定外，應記載當事人姓名及住所或居所、有
    法定代理人、訴訟代理人者，其姓名、住所或居所，及法定
    代理人與當事人之關係、供證明或釋明用之證據，民事訴訟
    法第244條第1項、第116條第1項第1款、第5款分別定有明文
    。又所謂應受判決事項之聲明，即為訴之聲明，須記載原告
    對於被告就為訴訟標的之權利或法律關係，所求判決之內容
    及範圍，該項聲明，因係決定法院審判之範疇，如當事人獲
    得勝訴判決，將來即成為判決主文，且為未來據以強制執行
    之依據及範圍，故須簡明、確定，且不得附以條件，否則即
    為不合法定程式。復按民法第1151條規定，各繼承人對於遺
    產全部為公同共有，因公同共有關係而需對共有人為權利之
    主張，屬固有必要共同訴訟，有合一確定之必要。另書狀及
    其附屬文件，除提出於法院者外，應按應受送達之他造人數
    ，提出繕本或影本，民事訴訟法第119條第1項亦有明文。末
    按起訴不合程式或不備其他要件者，法院應以裁定駁回原告
    之訴。但其情形可以補正者，審判長應定期間先命補正，民
    事訴訟法第249條第1項但書亦有明定。
二、經查，本件原告丙○○向被繼承人李燦輝之繼承人即被告甲○○
    、乙○○提起本件訴訟，惟原告未表明訴訟標的、應受判決事
    項之聲明，其起訴不合程式，原告應補正訴訟標的、應受判
    決事項之聲明，並提出坐落宜蘭縣○○市○○段000地號土地（
    下稱系爭土地）之第一類登記謄本（地號全部，須含他項權
    利部，姓名欄勿遮隱）暨其異動索引及被繼承人李燦輝之除
    戶戶籍謄本、繼承系統表及其全體繼承人之最新戶籍謄本（
    記事勿省略），並陳報全體繼承人有無依法向法院聲明拋棄
    繼承。另須檢附正確之起訴狀正本及按他造當事人人數添具
    繕本到院。倘共有人有死亡者，應一併提出其除戶謄本正本
    、全戶戶籍謄本手抄本、繼承系統表，及其全體繼承人之最
    新戶籍謄本正本；暨具狀追加其全體繼承人為被告。又如上
    開當事人中有未成年人或受監護宣告之人，則一併提出其法
    定代理人之最新戶籍謄本。
中　　華　　民　　國　　111 　年　　9 　　月　　20　　日
                  民事庭  法  官  張淑華
以上正本係照原本作成。
本裁定不得抗告。
中　　華　　民　　國　　111 　年　　9 　　月　　20　　日
                          書記官  陳建宇